# 融资租赁下实际取得所有权的问题

提问人：elline008 时间：2019-01-14 16:02:16
例如：我公司作为承租人自出租方租入一汽车，租期 3 年，租金按年支付，同时租赁期开始日支付保证金。双方约定租赁期满产权归属我方，但并不实际过户，而是由我方委托出租方代为出售。待实现销售后出租方退还保证金，相关过户交易费用由我方承担，并由我方向第三方开具机动车销售发票，然后由出租方办理过户手续。在此约定下，我方每年仅确认租金支出，不计提资产折旧，并未纳入资产管理，但销售时凭空多了一笔资产，按照销售额全额计入营业外收入并缴纳增值税。
这样处理相当于资产脱离资产负债表，销售时直接进损益，税务角度貌似影响并不大，但会计角度未实现公允反应。不知道我的观点是否正确？如果新租赁准则执行对此类业务影响如何？请陈版主指点！谢谢！

回答人：chenyiwei
因为这是融资租赁，所以虽然没有取得租赁资产的法定所有权，但仍作为本企业的固定资产予以确认。你所引述的做法类似于经营租赁，并不恰当。
新旧租赁准则对承租人的融资租赁会计处理影响不大，只是将固定资产科目替换为 “使用权资产” 科目。